【裁判字號】    97,抗,1115
【裁判日期】    970804
【裁判案由】    假扣押
【裁判全文】
臺灣高等法院民事裁定                  97年度抗字第1115號
抗  告  人  甲○○
                      號1樓
            乙○○
兼上二人
法定代理人  丁○○
共同代理人  黃青鋒律師
上列抗告人因與相對人丙○○間假扣押事件，對於中華民國97年
6月10日臺灣士林地方法院97年度裁全字第1687號所為裁定提起
抗告，本院裁定如下：
    主  文
原裁定廢棄。
抗告人以新臺幣壹佰陸拾柒萬元或同額之財團法人法律扶助基金
會台北分會保證書供擔保後，得對於相對人之財產在新臺幣伍佰
萬元之範圍內予以假扣押。
相對人以新臺幣伍佰萬元供擔保後，得免為或撤銷假扣押。
聲請及抗告費用由相對人負擔。
    理  由
一、按債權人就金錢請求或得易為金錢請求之請求，欲保全強制
    執行者，得聲請假扣押；又請求及假扣押之原因，應釋明之
    ；前項釋明如有不足，而債權人陳明願供擔保或法院認為適
    當者，法院得定相當之擔保，命供擔保後為假扣押，民事訴
    訟法第522條第1項及第526條第1項、第2項分別定有明文。
    又依法律扶助法第65條規定，財團法人法律扶助基金會分會
    認為法律扶助事件顯有勝訴之望，並有聲請實施保全程序之
    必要者，受扶助人應向法院繳納之假扣押、假處分擔保金，
    其全部或一部，得由分會出具之保證書代之。
二、本件抗告人主張：相對人於民國（下同）97年4月2日與其女
    友因感情問題發生爭執，第三人張坤林（即抗告人丁○○之
    夫，甲○○、乙○○之父）前往勸阻，竟遭相對人持刀刺殺
    身亡，抗告人自得依侵權行為之法則，請求相對人賠償新台
    幣（下同）500萬元（含抗告人甲○○之扶養費1,195,844元
    、乙○○之扶養費1,089,704元及抗告人之精神慰撫金各100
    萬元）。又相對人於事發後即逃離現場，並駕車四處逃亡，
    於97年4月7日始經警逮捕，顯見相對人有逃匿之事實，是抗
    告人對相對人之上開債權顯有日後難以強制執行之虞，為保
    全該債權，爰聲請為假扣押等情，並提出戶籍謄本、剪報、
    台灣士林地方法院檢察署（下稱士林地檢署）相驗屍體證明
    書、住院診療計劃說明書、手術同意書、台北市政府警察局
    士林分局社子派出所受理刑事案件報案三聯單及士林地檢署
    檢察官97年度偵字第4848號起訴書以為釋明。經查抗告人就
    其請求已有釋明，至假扣押原因之釋明雖有不足，惟其既經
    釋明並陳明願供擔保，以補釋明之不足，揆諸前開規定，自
    應准許抗告人供擔保後為假扣押。從而原法院所為駁回抗告
    人假扣押聲請之裁定，尚有未洽，抗告意旨指摘原裁定不當
    ，聲明廢棄，為有理由。爰裁定如主文。
中    華    民    國    97    年    8    月     4    日
                    民事第四庭
                        審判長法  官  張劍男
                              法  官  翁昭蓉
                              法  官  彭昭芬
正本係照原本作成。
本裁定除以適用法規顯有錯誤為理由，並經本院許可外，不得再
抗告。如提起再抗告，應於收受後10日內委任律師為訴訟代理人
向本院提出再抗告狀。並繳納再抗告費新台幣１千元。
中    華    民    國    97    年    8     月    4     日
                              書記官  丁華


司法院資訊處製作；財團法人民間司法改革基金會備份。
